【裁判字號】    89,親,30
【裁判日期】    890811
【裁判案由】    確認父子關係不存在
【裁判全文】
臺灣桃園地方法院民事判決  八十九年度親字第三十號
    原      告  乙○○
    訴訟代理人  呂沐基律師
    被      告  丙○○
    兼右一人之
    法定代理人  甲○○
右當事人間否認子女事件，本院判決如左：
    主      文
確認被告丙○○（男、民國○○○年○月○日生、國民身分證統一號碼：Ｚ0000
00000號）非原告與被告甲○○之婚生子。
訴訟費用由被告負擔。
    事      實
甲、原告方面：
  一、聲明：如主文所示。
  二、陳述：原告與被告甲○○於民國八十三年一月十日結婚，嗣因感情不睦，被告
      甲○○自八十六年三月間離家，不知去向，原告直至八十九年三月間，接獲戶
      政機關通報被告甲○○在外與他人同居，於八十八年九月七日生下一子即被告
      丙○○，因丙○○出生時，尚在原告與被告于女婚姻關係存續中，故戶籍上皆
      由于女乘原告不知情況下登記丙○○為原告之子。兩造已於八十八年十月八日
      協議離婚，惟原告與被告培芝自八十六年三月間即行分居，迄今未曾再同居，
      是被告丙○○非自原告受胎所生，且原告於八十九年三月間始悉被告丙○○出
      生之情事，為此依法訴請判決如聲明。
  三、證據：提出戶籍謄本二份為證。
乙、被告方面：
  一、聲明：同意原告之請求。
  二、陳述：被告丙○○確非伊與原告所生之子。
  三、證據：未提出證據為證。
丙、本院依職權囑託法務部調查局鑑定兩造之血緣關係。
     理      由
一、本件原告主張其與被告甲○○本係夫妻，嗣後於八十八年十月八日協議離婚，惟
    婚姻關係存續中，被告甲○○生有一子即被告丙○○之事實，業據其提出戶籍謄
    本二份為憑，自堪信為真實。又原告主張其與被告培芝于於八十六年三月間即行
    分居，迄今未曾再同居，被告丙○○應非自原告受胎所生一節，業經被告甲○○
    自認被告丙○○確非伊與原告所生之子等語，且經本院囑託法務部調查局鑑定兩
    造間血緣關係之結果，覆稱：依據遺傳法則，被告丙○○之ＤＮＡ  ＳＴＲ系統
    Ｄ３Ｓ１３５８、ＦＧＡ、ＣＳＦ１ＰＯ、Ｄ７Ｓ８２０、Ｄ８Ｓ１１７９、Ｄ
    ２１Ｓ１１、Ｄ１８Ｓ５１；Ｙ  ＤＮＡ  ＶＮＴＲ系統  ＤＹＳ３８９－I、
    ＤＹＳ３８９－II、ＤＹＳ３９０、ＤＹＳ３９１、ＤＹＳ３９２、ＤＹＳ３９
    ３、ＤＹＳ１９式等各項型別與乙○○各項相對應之型別均矛盾，因此認為被告
    丙○○不可能為原告與被告甲○○所生，有該局八十九年六月二十六日（八九）
    陸(四)字第八九一三○九七五號鑑定通知書一份附卷可稽，是原告此部份之主張，
    亦屬真實。
二、按民法第一千零六十三條第一項推定之婚生子女，如夫妻之一方能證明妻非自夫
    受胎者，得於知悉子女出生之日起，一年內提起否認之訴，同條第二項定有明文
    。查被告甲○○受胎生下被告丙○○，既係在其與原告婚姻關係存續中，則依法
    自應推定被告丙○○為原告與被告甲○○之婚生子，然被告甲○○受胎懷有被告
    丙○○時，並未與原告同居即非自原告受胎，為兩造所不爭執，故被告丙○○顯
    非被告甲○○自原告受胎所生之子。而原告於八十八年十月間離婚時知悉被告丙
    ○○出生，業據被告甲○○陳明在卷，故原告於知悉被告丙○○出生之日起一年
    內提起本件訴訟，於法洵屬有據，應予准許。
三、據上論結，本件原告之訴為有理由，依民事訴訟法第八十五條第一項前段、第七
    十八條判決如主文。
中      華      民      國    八十九    年      八      月    十一      日
                                        臺灣桃園地方法院民事第二庭
~B法      官  游紅桃
右為正本係照原本作成
如對本判決上訴須於判決送達後廿日內向本院提出上訴狀
中      華      民      國    八十九    年      八      月    十二      日
~B法院書記官  徐永本


司法院資訊處製作；財團法人民間司法改革基金會備份。
